【裁判字號】    90,易,2054
【裁判日期】    900911
【裁判案由】    竊盜
【裁判全文】
臺灣臺中地方法院刑事判決                          九十年度易字第二五四號
    公  訴  人  臺灣臺中地方法院檢察署檢察官
    被      告  乙○○
右列被告因竊盜案件，經檢察官提起公訴（九十年度偵字第八三０八號、第九一五一
號），及移送併案（九十年度偵字第一一一四六號），本院判決如左：
    主  文
乙○○連續於夜間侵入住宅竊盜，處有期徒刑壹年陸月。緩刑伍年，緩刑期間付保護
管束。
    事  實
一、乙○○基於意圖為自己不法所有之概括犯意：
（一）於民國九十年三月十六日晚間八時二十分許，見臺中縣豐原市○○路一六二巷
      十一號甲○○住處之大門未上鎖，乃自大門進入該住宅，而於夜間侵入住宅，
      竊取價值約新臺幣（下同）三萬元之電腦一台、戒子二枚、護照二本、戶口名
      簿一本、身分證一張、郵局存摺一本、印章三枚、提款卡一張等物。甲○○於
      同日晚間八時許返回住處，發現上開物品失竊，立即報警，警方於該住宅內採
      得乙○○之指紋，經送鑑定後而發現上情。乙○○於九十年三月二十九日將前
      得之電腦一台交付予不知情之友人黃如津，寄放在臺中縣豐原市仁愛新村卅一
      號旁，警方於同年四月四日晚間九時十分經黃如津之同意，在上開處所，取出
      該台電腦。
（二）與友人庚○○（另案由公訴人偵查中）共同基於竊盜之故意，於九十年三月二
      十一日上午十一時許，由庚○○騎乘車牌號碼ＳＧＴ─７７８號輕型機車，後
      載乙○○，至臺中縣豐原市○○○路九十六巷口，將機車停放在巷口，二人共
      同侵入臺中縣豐原市○○○路九十六巷五號二樓丙○○之住宅，竊取行動電話
      一支、金牌鍊子一條與半邊珠項鍊一條等物，全部價值約五千元（無故侵入住
      宅部分，未經告訴及起訴）。得手後，二人再從該處後陽台侵入至同路九十八
      號丁○○住處，原準備藉此離開，乙○○沿樓梯走出大門外等候，惟庚○○超
      越其二人之犯意聯絡範圍，進入該處三樓之房間內，趁機竊取價值約一萬五千
      元之黃金項鍊一條（無故侵入住宅部分，未經告訴與起訴）。後為丁○○上樓
      查看而發覺，與庚○○乃沿屋外水管爬至二樓陽台，再跳至一樓屋內逃走，並
      於現場留下上開車牌號碼ＳＧＴ─７７８號機車。嗣經丁○○與丙○○報警後
      ，警方依該車之車籍資料查出車主為庚○○，再因庚○○之供述而查獲乙○○
      。
（三）於九十年四月二日凌晨一時三十五分許，在臺中縣大雅鄉○○路○段四三六號
      前，見許素清所有而交由己○○使用，價值約一萬餘元之車牌號碼ＮＷＡ─四
      五一號重型機車一部，其鑰匙未取下，仍置於機車車頭鎖上，即以該鑰匙啟動
      引擎之方式，竊取該部機車，得手後供己使用。嗣於同日凌晨一時四十分許，
      乙○○騎乘上開機車行經臺中縣大雅鄉○○路○段九八號，因形跡可疑，為己○○之友人戊○○發覺，經通知己○○至該處，確定為其所有之機車，戊○○
      即上前逮捕乙○○，二人發生扭打，但仍為乙○○脫逃，惟遺留一支行動電話
      在現場，後經警方依該支行動電話為乙○○所有，而查獲上情。
二、案經臺中縣警察局豐原分局報請臺灣臺中地方法院檢察署檢察官偵查起訴，及移
    送併案審理。
    理  由
一、訊據被告乙○○對右揭時、地連續進入住宅竊盜及竊取機車之犯行，業於警訊、
    偵查及本院審理時坦承不諱，經查：
（一）被告於九十年三月十六日晚間八時二十分許，自大門進入甲○○住處，竊取電
      腦一台、戒子二枚、護照二本、戶口名簿一本、身分證一張、郵局存摺一本、
      印章三枚、提款卡一張等物之事實，據證人甲○○於本院審理時證述明確，並
      與證人黃如津於警訊時陳述內容相符。而在證人甲○○住處所採集之指紋一枚
      ，經輸入電腦比對結果，與檔存之被告指紋卡之左食指紋相符，此有內政部警
      政署刑事警察局九十年三月二十八日（九０）刑紋字第四三０三五號鑑驗書及
      指紋膠片在卷可稽。此外復有贓證物領具保管單一紙、贓物照片一幀存卷可憑
      ，被告確有於夜間侵入住宅竊盜之行為，當可認定。
（二）被告與關係人庚○○於九十年三月二十一日上午十一時許，共同侵入臺中縣豐
      原市○○○路九十六巷五號二樓丙○○之住宅，竊取行動電話一支、金牌鍊子
      一條與半邊珠項鍊一條等物之事實，除據被告自白不諱外，並經證人丙○○於
      九十年八月二十三日本院審理時結證稱：「（九十年三月二十一日失竊之情形
      ？）當天我在上班，中午一點左右我太太打電話給我，我立即趕回家查看，查
      看的結果丟了手機一支、黃金鍊條壹條、半邊珠項鍊壹條，我家門窗都沒有被
      破壞的痕跡，當天只有我父親一個人在家，可能進出時忘了鎖門，才讓被告進
      來，我們到頂樓陽台查看，看到有留下腳印，所以我們推測竊賊是從該處爬到
      九十八號。」等語內容相符，被告確有與關係人庚○○共同侵入住宅竊盜之行
      為當可認定。又證人丁○○於同日本院審理時結證稱：「（九十年三月二十一
      日失竊之情形？）當天我在九十八號一樓做生意，我女兒在四樓看到一個男的
      從陽台進來，我女兒以為他是修理水電的師傅，他就走樓梯下去，我小舅子在
      一樓看到他，覺得很奇怪，他走到外面就在打手機，我小舅子叫我要上樓去看
      看，另外有一個人躲在三樓我兒子的房間，將房門反鎖，翻動東西，後來他就
      爬到屋外，沿著水管爬到二樓再跳到一樓人行道上。我事後清查發現少了壹條
      金項鍊，是在三樓房間掉的，該條項鍊是我兒子林鈺峰的。」、「（當天乙○○是否就是在場的人？）他是從四樓跑到一樓，在屋外打行動電話的人。」等
      語，足證被告並無與關係人庚○○共同竊取該金項鍊之犯意聯絡。又關係人庚○○雖於警訊時矢口否認有與被告共同竊盜之行為云云，惟據證人丙○○與丁○○之證詞，足證確有二人侵入其住宅內竊盜，而與被告之供述內容相符，可
      認關係人庚○○確為本案之共犯。
（三）被告於九十年四月二日凌晨一時三十五分許，在臺中縣大雅鄉○○路○段四三
      六號前，竊取車牌號碼ＮＷＡ─四五一號重型機車一部之事實，據被告供認不
      諱外，核與被害人己○○於警訊、證人戊○○於本院審理時陳訴之情節相符，
      復有贓證物領具保管單及車籍作業系統─查詢認可資料各一紙附卷可稽。事證
      明確，被告此部分竊盜之犯行，洵堪認定。
二、核被告就事實一、（一）部分之行為，係犯刑法第三百二十一條第一項第一款之
    於夜間侵入住宅竊盜罪，就事實一、（二）、（三）部分之行為，係犯刑法第三
    百二十條第一項之普通竊盜罪。被告與關係人庚○○間就上開事實一、（二）部
    分，有犯意聯絡及行為之分擔，均為共同正犯。被告所為前開數竊盜行為，時間
    緊接，所犯構成要件相同，顯係基於概括之犯意為之，為連續犯，爰依刑法第五
    十六條之規定，論以情節最重之於夜間侵入住宅竊盜罪。公訴意旨就被告所犯之
    事實一、（二）之行為，漏未起訴，惟本院認此部分與公訴人起訴經判決有罪部
    分有連續犯之裁判上一罪之關係存在，依審判不可分原則，本院自得加以審理。
    爰審酌被告於夜間侵入住宅竊盜，嚴重危害居住安全，使被害人易陷於精神恐懼
    之中，且多次竊盜，惡性重大，惟念及被告於本院審理時坦承犯行，態度尚佳，
    所竊財物非鉅，其於滿十八歲後，並無犯罪前科，有臺灣高等法院被告全國前案
    紀錄表可按等一切情狀，量處如主文所示之刑，以資懲儆。被告未曾受有期徒刑
    以上刑之宣告等事實，有臺灣高等法院被告全國前案紀錄表、臺灣臺中地方法院
    檢察署刑案資料查註紀錄表各一份在卷可按，被告坦承犯行，尚有悔意，其經此
    教訓，當知警惕而無再犯之虞，本院綜核各情，所宣告之刑，認以暫不執行為適
    當，併予宣告緩刑五年，以啟自新。被告年輕識淺，智慮淺薄，貪圖小利，顯見
    其守法觀念淡薄，本院認應以專業之觀護人，輔導其品性，爰依刑法第九十三條
    第一項之規定，令其於緩刑期內付保護管束，始符緩刑制度之良法美意。
據上論斷，應依刑事訴訟法第二百九十九條第一項前段，刑法第五十六條、第三百二
十一條第一項第一款、第七十四條第一款、第九十三條第一項，罰金罰鍰提高標準條
例第一條前段，判決如主文。
本案經檢察官黃仁宏到庭執行職務
中      華      民      國      九十      年      九    月      十一    日
                                臺灣臺中地方法院刑事第四庭
                                        法  官  楊  真  明
右正本證明與原本無異。
如不服本判決，應於送達後十日內向本院提出上訴狀（須附繕本），上訴於臺灣高等
法院臺中分院。
                                        書記官
中      華      民      國      九十      年      九    月      十二    日
附錄本判決論罪科刑法條
中華民國刑法第三百二十一條第一項第一款：
  犯竊盜罪而有左列情形之一者，處六月以上五年以下有期徒刑：
  一、於夜間侵入住宅或有人居住之建築物、船艦，或隱匿其內而犯之者。
中華民國刑法第三百二十條第一項：
  意圖為自己或第三人不法之所有，而竊取他人之動產者，為竊盜罪，處五年以下有
  期徒刑、拘役或五百元以下罰金。


司法院資訊處製作；財團法人民間司法改革基金會備份。
